【裁判字號】    90,易,668
【裁判日期】    900330
【裁判案由】    違反著作權法
【裁判全文】
臺灣高雄地方法院刑事判決                            九十年度易字第六六八號
    公  訴  人  台灣高雄地方法院檢察署檢察官
    被      告  庚○○
右列被告因違反著作權法案件，經檢察官提起公訴（八十九年度偵字第二八四六九號
），本院判決如左：
    主  文
庚○○共同以明知為侵害著作權之物，意圖營利而交付之方法侵害他人之著作權，處
有期徒刑參月，如易科罰金，以參佰元折算壹日。
扣案如附表所示之盜版音樂光碟片壹佰零伍片，沒收。
    事  實
一、庚○○明知其向某不詳人士所購買之音樂光碟片，為未經福茂唱片音樂股份有限
    公司、壬○○○○樂股份有限公司、己○○○○樂股份有限公司、辛○○○○亞
    音樂股份有限公司、博德曼股份有限公司、子○○○○份有限公司、丙○○○○
    份有限公司、甲○○○○業股份有限公司、癸○○○○片股份有限公司、丑○○○○份有限公司授權，而擅自重製該等公司享有著作權之音樂著作，竟與其不詳
    年籍姓名之男性朋友、女性朋友各一人，基於共同意圖營利之犯意聯絡，於民國
    八十九年十二月十六日夜間，在高雄市○○區○○路後勁夜市擺設攤位，以不詳
    之價格將購得之盜版音樂光碟片販賣交付予不特定之人一次而牟取利益。嗣於同
    年十二月十七日零時三十五分許，在上開夜市攤位為警當場查獲，並扣得如附表
    所示之盜版音樂光碟片共一百零五片。
二、案經福茂唱片音樂股份有限公司、壬○○○○樂股份有限公司、己○○○○樂股
    份有限公司、辛○○○○亞音樂股份有限公司、博德曼股份有限公司、子○○○○份有限公司、丙○○○○份有限公司、甲○○○○業股份有限公司、癸○○○○片股份有限公司、丑○○○○份有限公司訴由高雄市政府警察局楠梓分局移送
    臺灣高雄地方法院檢察署檢察官偵查起訴。
    理  由
一、訊據被告庚○○矢口否認有何販賣盜版音樂光碟片之行為，辯稱：其僅係前往逛
    夜市並拿手機配件予下線，為警查獲時正好在ＣＤ攤位旁看ＣＤ，並等香雞排炸
    好，剛好下雨，遂幫忙拉塑膠布蓋住云云，惟查：右揭事實，業據當場查獲員警
    丁○○於本院審理中證稱：在取締前約三十分鐘左右，即見被告與一男性朋友、
    一女性朋友在該攤位整理光碟片，該名男性朋友曾將光碟片裝入塑膠袋交給客人
    ，被告已在該地點停留半小時，且有補貨動作等語明確，核與證人即查獲本案之
    義勇員警文耀輝、丁原杰亦於本院審理時證稱：當日係於晚上十一點多前往後勁
    夜市埋伏，看到被告與一男一女在ＣＤ攤位旁走動，後來下雨了，被告便開始整
    理光碟片蓋上油布，並拿出一片光碟片送給該名男性朋友，其等即上前取締等語
    相符，而扣案之光碟片均為盜版品一節，則經告訴代理人戊○○、乙○○指訴綦
    詳，並有如附表所示之盜版音樂光碟片一百零五片扣案及上開詞曲著作權利證明
    清冊一份附卷可稽。證人孫夢祺雖於本院審理時證稱：被告從事推銷手機業務，
    有時會擺夜市在卷，然據其所稱：由於被告為警查獲前後之日子常下雨，遂未前
    往後勁夜市擺設攤位等語，是其證詞尚難採為有利於被告之證據，又截至員警前
    往取締時止，被告停留在該攤位旁之時間至少已有三十分鐘，且於下雨時，並未
    因躲雨立即離開，反而留下整理光碟片並以塑膠布蓋上，如該攤位非其所擺設，
    其何須在旁逗留，且蓋上塑膠布避免光碟片被雨淋濕？況其有補貨動作及販賣光
    碟片之行為，已如前述，是其上開所辯不足採信，本件事證已臻明確，被告犯行
    堪以認定，應依法論科。
二、核被告所為係犯著作權法第九十三條第三款、第八十七條第二款之明知為侵害著
    作權之物意圖營利而交付罪。被告之販賣盜版音樂光碟行為已如前述，則其陳列
    盜版音樂光碟之行為為販賣行為之階段行為，不另論罪，公訴人漏未斟酌此點，
    而認被告所為係犯明知為侵害著作權之物意圖營利而交付罪及意圖散布而陳列罪
    ，尚有未洽。被告與上開不詳姓名年籍男子、女子間，就上開犯行，有犯意聯絡
    及行為分擔，為共同正犯。又被告以一行為同時侵害福茂唱片音樂股份有限公司
    、壬○○○○樂股份有限公司、己○○○○樂股份有限公司、辛○○○○亞音樂
    股份有限公司、博德曼股份有限公司、子○○○○份有限公司、丙○○○○份有
    限公司、甲○○○○業股份有限公司、癸○○○○片股份有限公司、丑○○○○
    份有限公司之著作財產權，為想像競合犯，應依刑法第五十五條前段從一重處斷
    。爰審酌被告貪圖個人不法利益，侵害他人智慧財產權，行為殊不足取，致告訴
    人等辛苦創作，遭受重大打擊，使社會、一般國民同因其侵害智慧財產權行為，
    付出相當代價，且犯罪後仍圖卸刑責，態度不佳等一切情狀，酌情量處如主文所
    示之刑，並諭知易科罰金之折算標準。扣案如附表所示之盜版音樂光碟片共一百
    零五片，為供犯罪所用之物，且為被告所有，業據證人證述在卷，爰併依刑法第
    三十八條第一項第二款規定宣告沒收。
據上論斷，應依刑事訴訟法第二百九十九條第一項前段，著作權第八十七條第二款、
第九十三條第三款，刑法第十一條前段、第五十五條、第四十一條第一項、第三十八
條第一項第二款，罰金罰鍰提高標準條例第二條，判決如主文。
中      華      民      國      九十    年       三      月     三十    日
                                  臺灣高雄地方法院刑事第一庭
                                          法  官  黃  悅  璇
右正本證明與原本無異。
如不服本判決，應於判決送達後十日內，向本院提出上訴狀。
                                          書記官  沈      蘊
中    華    民    國      九十      年      三      月     三十     日
附錄法條：
著作權法第八十七條第二款：
有左列情形之一者，視為侵害著作權或製版權：
二、明知為侵害著作權或製版權之物，而散布或意圖散布而陳列或持有或意圖營利而
    交付者。
著作權法第九十三條第三款：
有左列情形之一者，處二年以下有期徒刑，得併科新臺幣十萬元以下罰金：
三、以第八十七條各款方法之一侵害他人之著作權者。


司法院資訊處製作；財團法人民間司法改革基金會備份。
